【裁判字號】    98,審易,2088
【裁判日期】    981215
【裁判案由】    詐欺等
【裁判全文】
臺灣士林地方法院刑事判決            98年度審易字第2088號
公  訴  人  臺灣士林地方法院檢察署檢察官
被      告  乙○○
            丁○○
上列被告等因詐欺等案件，經檢察官提起公訴（98年度偵字第12
419 號、第12849 號、第12865 號、第12949 號），被告等於準
備程序中均就被訴事實為有罪之陳述，本院合議庭裁定由受命法
官獨任改依簡式審判程序審理，並判決如下：
    主  文
乙○○幫助意圖為自己不法之所有，以詐術使人將本人之物交付
，累犯，處有期徒刑參月；又共同竊盜，累犯，處有期徒刑參月
；又共同竊盜，累犯，處有期徒刑參月；又共同攜帶兇器，於夜
間侵入有人居住之建築物竊盜，累犯，處有期徒刑柒月。應執行
有期徒刑拾月。
丁○○共同竊盜，累犯，處有期徒刑參月，如易科罰金，以新臺
幣壹仟元折算壹日；又共同竊盜，累犯，處有期徒刑參月，如易
科罰金，以新臺幣壹仟元折算壹日；又竊盜，累犯，處有期徒刑
參月，如易科罰金，以新臺幣壹仟元折算壹日，扣案之吸油管壹
條及塑膠桶壹個均沒收。應執行有期徒刑陸月，如易科罰金，以
新臺幣壹仟元折算壹日，扣案之吸油管壹條、塑膠桶壹個均沒收
。
    事實及理由
一、本件犯罪事實及證據，除引用檢察官起訴書之記載（如附件
    起訴書）外，另更正並補充：(一)被告乙○○前於民國93、94
    年間，因竊盜、妨害兵役案件，分別經臺灣苗栗地方法院以
    93年度易字第473 號判決處有期徒刑8 月確定、經臺灣板橋
    地方法院以94年度簡字第4395號判決處有期徒刑3 月確定，
    嗣經裁定應執行刑為有期徒刑9 月確定；復於94、95年間，
    因施用毒品、竊盜案件，分別經臺灣板橋地方法院以94年度
    簡字第4875號判決處有期徒刑6 月確定、經本院以95年度士
    簡字第258 號判決處有期徒刑6 月確定，嗣經裁定應執行刑
    為有期徒刑11月確定，並與前開竊盜、妨害兵役案件所定之
    執行刑接續執行，於95年12月31日縮刑期滿執行完畢。(二)本
    件犯罪事實，業據被告乙○○、丁○○分別於本院準備程序
    期日及審理中均坦承不諱，核與起訴書所載之證據相符，足
    認被告等上開任意性自白均與事實相符，本件事證明確，被
    告等犯行洵堪認定，均應依法論科。
二、按刑法第321 條第1 項第3 款之攜帶兇器竊盜罪，係以行為
    人攜帶兇器竊盜為其加重條件，此所謂兇器，其種類並無限
    制，凡客觀上足對人之生命、身體、安全構成威脅，具有危
    險性之兇器均屬之，且祇須行竊時攜帶此種具有危險性之兇
    器為已足，並不以攜帶之初有行兇之意圖為必要，最高法院
    79年臺上字第5253號判例可資參照。查本件被告乙○○於起
    訴書犯罪事實欄一、(三)部分所載時、地行竊所用之破壞剪，
    既經被告於本院審理中供稱係屬長約65公分之鐵製品，且可
    用以破壞剪斷系爭遭竊香油櫃之鐵製鎖頭，衡情應屬質地堅
    硬之金屬利器，客觀上足以對人之生命、身體、安全構成威
    脅，具有危險性，自屬兇器。次按，所謂有人居住之建築物
    ，不以行竊時有人居住其內為必要，其居住人宿於樓上，或
    大樓管理員居住另室，而乘隙侵入其他房間行竊者，均不失
    為侵入有人居住之建築物行竊，最高法院69年臺上字第3945
    號判例意旨可資參照。查本件起訴書犯罪事實欄一、(三)部分
    所載被告乙○○行竊之地點，既屬有人看守之廟宇，且依一
    般民間社會常情，廟宇通常設有房室供廟方管理人員入住以
    看守廟宇，依據上揭說明，被告犯行自屬符合侵入有人居住
    之建築物行竊。是核被告乙○○就起訴書犯罪事實欄一、(一)
    部分所為，係犯刑法第30條第1 項、第339 條第1 項之幫助
    詐欺取財罪；就起訴書犯罪事實欄一、(二)部分2 次所為，均
    係犯刑法第320 條第1 項之普通竊盜罪；就起訴書犯罪事實
    欄一、(三)部分所為，則係犯刑法第321 條第1 項第1 款、第
    3 款之攜帶兇器於夜間侵入有人居住之建築物竊盜罪。被告
    丁○○就起訴書犯罪事實欄一、(二)部分2 次所為及起訴書犯
    罪事實欄一、(四)部分所為，均係犯刑法第320 條第1 項之普
    通竊盜罪。公訴意旨就起訴書犯罪事實欄一、(三)部分認被告
    乙○○係涉犯刑法第321 條第1 項第3 款之攜帶兇器竊盜罪
    ，惟此部分因僅涉及加重條件之變更，本院自毋庸變更起訴
    法條。又被告乙○○就起訴書犯罪事實欄一、(一)部分，對詐
    欺正犯提供帳戶資以助力，但並未參與詐欺犯罪行為之實行
    ，應屬幫助他人實行犯罪行為，為幫助犯，乃依刑法第30條
    第2 項之規定減輕其刑。被告乙○○與丁○○間就起訴書犯
    罪事實欄一、(二)部分之2 次竊盜犯行及被告乙○○與綽號「
    阿卡」之成年男子間就起訴書犯罪事實欄一、(三)部分之攜帶
    兇器於夜間侵入有人居住之建築物竊盜犯行，各有犯意聯絡
    及行為分擔，均為共同正犯。被告2 人所犯上開各罪，犯意
    個別、行為互殊，均應分論併罰。又被告乙○○、丁○○分
    別有上述及起訴書犯罪事實欄一所載前科執行情形，此有臺
    灣高等法院被告前案紀錄表各1 份附卷可佐，其等於前案有
    期徒刑執行完畢後，5 年以內故意再犯本件有期徒刑以上之
    各罪，均為累犯，各應依法加重其刑，被告乙○○所犯起訴
    書犯罪事實欄一、(一)部分之幫助詐欺取罪並應先加後減。爰
    審酌被告2 人正值青壯年，當思循正當途徑營生賺取財物，
    竟分別透過販賣個人銀行帳戶及竊取他人物品之不法手段，
    達到其等獲取財物之目的，造成被害人等受有財產上之損害
    ，惟被告等犯後均能坦承犯行，態度均屬良好，且分別與被
    害人戊○○、吳堉溱（原名甲○○）、丙○○於本院審理中
    當庭達成調解，被告乙○○、丁○○並分別表示願意分期給
    付被害人吳堉溱新臺幣（下同）50,000元、給付被害人丙○○3,000 元以賠償其等所受之部分損害，此有本院98年12月
    1 日刑事附帶民事訴訟事件調解筆錄影本3 份附卷可考，被
    害人戊○○、吳堉溱、丙○○亦分別於本院審理中當庭表示
    願意原諒被告2 人之犯行，兼衡被告2 人犯罪之動機、目的
    、手段、品行、智識程度、家庭經濟狀況等一切情狀，分別
    量處如主文所示之刑，並就被告丁○○部分諭知易科罰金之
    折算標準，且定其等應執行之刑。
三、扣案吸油管1 條、塑膠桶1 個，均係被告丁○○所有，供本
    件起訴書犯罪事實欄一、(四)部分所載竊盜犯行所用之工具，
    業據被告丁○○於本院審理中供承明確，乃均依刑法第38條
    第1 項第2 款、第3 項之規定宣告沒收。另被告乙○○所有
    之第一商業銀行北投分行帳號00000000000 號帳戶之存摺、
    提款卡及密碼等物，雖係被告乙○○所有供本件幫助詐欺取
    財犯罪所用之物，但均未經扣案，且迄今仍未取回，因非屬
    義務沒收之物，故不予宣告沒收。至被告乙○○與綽號「阿
    卡」之成年男子共同持以實施起訴書犯罪事實欄一、(三)部分
    所載加重竊盜犯行所使用之破壞剪1 支，雖係共同正犯「阿
    卡」所有供本件竊盜犯罪使用之工具，然未經扣案，被告復
    供稱不知去向，為免將來執行困難，乃不予宣告沒收。
據上論斷，應依刑事訴訟法第273 條之1 第1 項、第299 條第1
項前段、第310 條之2 、第454 條第2 項，刑法第28條、第320
條第1 項、第321 條第1 項第1 款、第3 款、第339 條第1 項、
第30條、第51條第5 款、第47條第1 項、第41條第1 項前段、第
8 項、第38條第1 項第2 款，刑法施行法第1 條之1 第1 項、第
2 項前段，判決如主文。
本案經檢察官曾勁元到庭執行職務。
中    華    民    國    98    年    12    月    15    日
                  臺灣士林地方法院刑事第一庭
                          法  官  洪英花
以上正本證明與原本無異。
如不服本判決應於收受判決後10日內向本院提出上訴書狀，並應
應敘述具體理由。其未敘述上訴理由者，應於上訴期間屆滿後20
日內向本院補提理由書(均須按他造當事人之人數附繕本)「切勿
逕送上級法院」。
                          書記官  趙彩彤
中    華    民    國    98    年    12    月    15    日
附錄本案論罪科刑法條全文：
刑法第320 條第1 項
意圖為自己或第三人不法之所有，而竊取他人之動產者，為竊盜
罪，處5 年以下有期徒刑、拘役或5 百元以下罰金。
刑法第321 條第1 項
犯竊盜罪而有左列情形之一者，處6 月以上、5 年以下有期徒刑
：
一、於夜間侵入住宅或有人居住之建築物、船艦或隱匿其內而犯
    之者。
二、毀越門扇、牆垣或其他安全設備而犯之者。
三、攜帶兇器而犯之者。
四、結夥三人以上而犯之者。
五、乘火災、水災或其他災害之際而犯之者。
六、在車站或埠頭而犯之者。
刑法第339 條第1 項
意圖為自己或第三人不法之所有，以詐術使人將本人或第三人之
物交付者，處5 年以下有期徒刑、拘役或科或併科1 千元以下罰
金。


司法院資訊處製作；財團法人民間司法改革基金會備份。
